【裁判字號】    99,抗,41
【裁判日期】    990114
【裁判案由】    聲請定其應執行刑
【裁判全文】
臺灣高等法院刑事裁定                    99年度抗字第41號
抗  告  人  臺灣桃園地方法院檢察署檢察官
受  刑  人  甲○○
上列抗告人因聲請定應執行刑案件，不服臺灣桃園地方法院98年
度聲字第3172號，中華民國98年12月8日裁定（臺灣桃園地方法
院檢察署98年度執更字第1683號），提起抗告，本院裁定如下：
    主  文
原裁定主文第一項關於附表編號1、2及4所示之罪合併應執行刑
部分撤銷。
甲○○因犯如附表編號1、2、4所示之罪所處之刑，應執行有期
徒刑壹年貳月。
    理  由
一、原裁定意旨略以：受刑人甲○○所犯如附表所示之罪，均經
    分別確定在案。茲檢察官就受刑人所受之刑聲請定其應執行
    之刑，經審核相關事證，認附表編號1、2及4所示之罪符合
    刑法第53條定執行刑之要件，聲請為正當，定其應執行之刑
    。附表編號2所示之罪，其犯罪日期為96年11月間某日，雖
    無從確定是否先於附表編號4所示之罪之判決確定日（即96
    年11月5日），惟依利於被告之原則，應認該罪亦得定刑。
    又附表編號4所示之罪，其判決確定日期為96年11月5日，此
    有本院被告前案紀錄表在卷可稽，聲請書附表誤載為96年11
    月15日，應予更正。另附表編號3所示偽造文書罪，其犯罪
    日期為96年12月間某日，係於附表編號4所示之罪判決確定
    後所為，自與刑法第50條數罪併罰之規定有違，而不得依同
    法第51條第5款之規定與編號四所示之罪定其應執行之刑，
    是此部分聲請應予駁回等語。
二、抗告意旨略以：本件附表編號1至3所示之罪，原經臺灣桃園
    地方法院97年度審易字第912號判決定應執行有期徒刑11月
    ，雖附表編號3所示偽造文書罪犯罪日期係附表編號4所示之
    罪判決確定後所為而未能一併定刑，惟如以原判決所定有期
    徒刑11月之刑度加計附表編號4減刑後有期徒刑5月之刑度，
    與原裁定所定有期徒刑1年5月之二刑度相較，原裁定雖未違
    背法令，然逾原案判決定應執行所定刑度，對受刑人仍屬不
    利，爰提起抗告等語。
三、經查：
  (一)按法律上屬於自由裁量事項，尚非概無法律性之拘束，在法
    律上有其外部界限及內部界限。前者法律之具體規定，使法
    院得以具體選擇為適當裁判，此為自由裁量之外部界限。後
    者法院為自由裁量時，應考量法律之目的，法律秩序之理念
    所在，此為自由裁量之內部界限。法院為裁判時，二者均不
    得有所踰越。在數罪併罰而有二裁判以上，應定其應執行刑
    之案件，法院所為刑之酌定，固屬自由裁量事項，然對於法
    律之內、外部界限，仍均應受其拘束，最高法院80年臺非字
    第473號判例意旨參照。
  (二)查本件受刑人甲○○先後犯如附表所示侵占罪、偽造文書罪
    竊盜罪等4罪；其中附表編號1、2之侵占罪、附表編號3之偽
    造文書罪等3罪，經臺灣桃園地方法院以97年度審易字第912
    號分別判處有期徒刑7月、7月、3月，並定應執行有期徒刑1
    1月確定；附表編號4所犯之竊盜罪，經臺灣桃園地方法院以
    95年度易字第1171號判處有期徒刑10月，減為有期徒刑5月
    ，如易科罰金以銀元3佰元即新台幣900元折算一日確定。其
    後原審法院依臺灣桃園地方法院檢察署檢察官之聲請，以受
    刑人所犯附表編號1、2、4所示之罪合於數罪併罰，定應執
    行刑之規定，乃定其應執行之刑為有期徒刑1年5月，從形式
    上觀察，雖未踰越刑法第51條第5款所定法律之外部性界限
    ，惟已重於先前侵占罪、偽造文書罪等3罪所定之應執行有
    期徒刑11月，加計竊盜罪所處有期徒刑5月之總和，而不利
    於抗告人，難謂與法律秩序之理念及法律目的之內部性界限
    無違。原裁定未審酌上情，裁定為本件定應執行刑，顯有違
    誤。抗告人抗告指摘及此，為有理由，自應由本院將原裁定
    此部分撤銷。是本件受刑人甲○○所犯如附表編號1、2、4
    所示之罪，均經分別確定在案。檢察官就受刑人所受之刑聲
    請定其應執行之刑，經本院審核認附表編號1、2及4所示之
    罪符合刑法第53條定執行刑之要件，聲請為正當，定其應執
    行之刑（附表編號2所示之罪，其犯罪日期為96年11月間某
    日，雖無從確定是否先於附表編號4所示之罪之判決確定日
    ，惟依利於被告之原則，應認該罪亦得定刑；附表編號4所
    示之罪，其判決確定日期為96年11月5日，此有本院被告前
    案紀錄表在卷可稽，聲請書附表誤載為96年11月15日，應予
    更正）。
  (三)原裁定既有上開部分違誤，而應予撤銷，惟本院審酌，本件
    縱令發回原審法院，原審法院所得定之應執行刑，既已受上
    開內部性界限之限制，且為免撤銷原裁定發回原審法院，徒
    增司法資源之浪費，本件實不應由本院將原裁定撤銷後發回
    ，而有由本院自為裁定之必要。爰將原裁定原裁定主文第一
    項關於附表編號1、2及4所示之罪合併應執行刑部分撤銷後
    ，不再發回原審法院更為裁定，而由本院自予裁定如主文第
    二項所示。
  (四)至於附表編號3所示偽造文書罪，其犯罪日期為96年12月間
    某日，係於附表編號4所示之罪判決確定後所為，與刑法第
    50條數罪併罰之規定有違，而不得依同法第51條第5款之規
    定與編號四所示之罪定其應執行之刑，原裁定將此部分聲請
    駁回，於法並無違誤，抗告人就此部分亦未抗告，並非本院
    審究範圍，附此說明。
據上論結，應依刑事訴訟法第413條後段，第477條第1項，刑法
第53條、第51條第5款，裁定如主文。
中    華    民    國    99    年    1     月    14    日
                  刑事第十七庭  審判長法  官 王聰明
                                      法  官 陳憲裕
                                      法  官 黃雅芬
以上正本證明與原本無異。
不得再抗告。
                                      書記官 鄭雅云
中    華    民    國    99    年    1     月    18    日


司法院資訊處製作；財團法人民間司法改革基金會備份。
